臺灣高等法院刑事裁定
110年度聲字第1206號
聲  請  人  臺灣高等檢察署檢察官
受  刑  人  彭睿彬  （原名彭國光）



上列聲請人因受刑人數罪併罰有二裁判以上，聲請定其應執行之
刑（聲請案號：臺灣高等檢察署110年度執聲字第510號），本院
裁定如下：
    主  文
彭睿彬犯如附表所示各罪所處之刑，應執行有期徒刑壹年參月。
    理  由
一、聲請意旨略以：受刑人彭睿彬因違反藥事法等數罪，先後經
    判決確定如附表，應依刑法第53條、第51條第5款規定，定
    其應執行之刑，爰依刑事訴訟法第477條第1項聲請裁定等語
    。
二、按裁判確定前犯數罪者，併合處罰之，而數罪併罰有二以上
    裁判者，應定其應執行之刑，其宣告多數有期徒刑者，於各
    刑中之最長期以上，各刑合併之刑期以下，定其刑期，但不
    得逾30年，刑法第50條、第51條第5款、第53條分別定有明
    文。再按刑事訴訟法第370條第2項、第3項，已針對第二審
    上訴案件之定應執行之刑，明定有不利益變更禁止原則之適
    用，於分屬不同案件之數罪併罰有應更定執行刑者，本於同
    為定刑裁定應為相同處理之原則，法院於裁定定應執行之刑
    時，自仍應有不利益變更禁止原則法理之考量，亦即另定之
    執行刑，其裁量所定之刑期，不得較重於前定之執行刑加計
    後裁判宣告之刑之總和，否則即與法律秩序理念及法律目的
    之內部界限有違（最高法院103年度第14次刑事庭決議及最
    高法院93年度台非字第192號判決意旨參照）。
三、經查：
  ㈠受刑人彭睿彬因違反毒品危害防制條例等案件，先後經法院
    判決判處如附表所示之刑，且咸經確定在案（均詳如附表所
    示），而本院為附表所示案件犯罪事實最後判決之法院，有
    本院被告前案紀錄表及各該刑事裁判附卷可稽。又其中受刑
    人所犯如附表編號1至3（聲請書附表編號1）所示之案件，
    為得易科罰金之罪；如附表編號4（聲請書附表編號2）之案
    件則為不得易科罰金（得易服社會勞動）之罪，屬刑法第50
    條1項但書第1款之情形。茲檢察官依受刑人請求聲請定其應
    執行之刑，此有受刑人民國110年2月2日調查受刑人是否聲
    請定應執行刑調查表乙份存卷足參（見本院卷第9頁），本
    院審核認聲請為正當，應定其應執行之刑。
  ㈡爰審酌受刑人所犯如附表編號1至3所示之罪均屬自戕身體健
    康之施用第二級毒品罪；如附表編號4所示者則均是惡性較
    重之轉讓禁藥罪，足以戕害他人身心健康，助長施用毒品之
    行為更形猖獗，影響所及甚且危害社會、國家之健全發展，
    其所侵害法益種類、犯罪態樣、手段類似或相同，犯罪時間
    或相近，並斟酌本件對全體犯罪應予之整體非難評價程度，
    暨前述各罪定應執行刑之外部界限（各宣告刑中刑期最長之
    有期徒刑6月以上，各刑合併計算之刑期1年6月15日），及
    不利益變更禁止原則（編號其中附表編號1至3所示之罪，曾
    經定應執行有期徒刑11月，加計編號4所示之罪為有期徒刑5
    月，以上合計刑期為有期徒刑1年4月）等應遵守之內部界限
    ，定其應執行之刑如主文所示。
  ㈢末按定應執行之刑，不能因犯罪之一部分所科之刑業經執行
    完畢，而認檢察官之聲請為不合法，予以駁回；至已執行部
    分應如何處理，係檢察官指揮執行問題，與定應執行刑之裁
    定無涉，最高法院著有94年度台抗字第47號裁定、93年度台
    抗字第621號裁定可資參照。本件受刑人所犯如附表編號1至
    3所示之罪所處之刑，固已於109年2月18日易科罰金執行完
    畢，此有本院被告前案紀錄表乙份存卷可考（見本院卷第72
    頁）。然該已執行部分應如何折抵合併所應執行之刑期，屬
    檢察官指揮執行事宜，與定應執行刑之裁定無涉，附此敘明
    。
四、依刑事訴訟法第477條第1項，刑法第50條第1項第1款、第2
    項、第51條第5款、第53條裁定如主文。
中　　華　　民　　國　　110 　年　　3 　　月　　30　　日
                  刑事第十一庭審判長  法  官  周煙平
                                      法  官  吳炳桂
                                      法  官  陳俞伶
以上正本證明與原本無異。
如不服本裁定，應於收受送達後五日內向本院提出抗告狀。
                                      書記官  朱家麒
中　　華　　民　　國　　110 　年　　3 　　月　　31　　日
附表：   
編        號  1 2 3        4 罪        名  施用第二級毒品罪 施用第二級毒品罪 施用第二級毒品罪 轉讓禁藥罪                 聲請書附表編號1   聲請書附表編號2 宣   告   刑  有期徒刑2月15日 有期徒刑6月 有期徒刑5月 有期徒刑5月 犯 罪 日 期  107年6月28日8時許(聲請書誤載為107年6月30日12時許採尿時回溯120小時內某時，應予更正) 107年11月27日21時至翌日（28日）0時40分許之某時許 107年11月22日8時許 107年11月27日某時 偵查（自訴）機關年度案號  107年度毒偵字第7594號、108年度毒偵字第1069、1323號   臺灣桃園地方檢察署107年度偵字第31638號 最後事實審 法    院                臺灣桃園地方法院   臺灣高等法院  案    號               108年度壢簡字第800號   109年度上訴字第1064號  判決日期                   108年9月26日   109年7月8日 確定判決 法    院                 臺灣桃園地方法院   最高法院  案    號               108年度壢簡字第800號   109年度台上字第5275號  確定日期                   108年10月22日   109年10月28日 可否易科罰金        是         是       是          否 備        註  臺灣桃園地方檢察署109年度執字第488號（編號1至3部分，原判決已定應執行有期徒刑11月；已執畢)   臺灣桃園地方檢察署109年度執字第19720號